---
title: "Funcionalidades do Rmarkdown"
author: "Leonardo Filgueira e Matheus Camelo"
date: "17 de outubro de 2018"
output:
  rmdformats::readthedown:
    code_folding: hide
    self_contained: true
    thumbnails: false
    lightbox: false
    number_sections: true
---

<style>
  .col2 {
    columns: 2 200px;         /* number of columns and width in pixels*/
    -webkit-columns: 2 200px; /* chrome, safari */
    -moz-columns: 2 200px;    /* firefox */
  }
</style>

# Tabela de conteúdos

Para inserir uma tabela de conteúdos (*table of contentes*), basta inserir no YAML: `toc: true`. Com isso um índice será inserido no documento. Podemos também incluir apenas títulos de nível maior ou igual a $k$. Veja o seguinte exemplo:

```
# Título nível 1

## Título nível 2

### Título nível 3
```

Suponha que no índice só devam aparecer títulos de nível até 
2. Para isso utilizamos `toc_depth: 2` no cabeçalho. Lembre-se que o nível do título é definido pela quatidade de `#`.

## Numerando seções



<div class="col2">
```{r}
dplyr::as_tibble(iris)
```
```{r}
dplyr::as_tibble(mtcars)
```
</div>

## title {.tabset .tabset-fade}
content above tabbed region.

### tab 1

tab content 1

### tab 2

tab content 2
